【裁判字號】    98,小上,13
【裁判日期】    980410
【裁判案由】    給付管理費
【裁判全文】
臺灣彰化地方法院民事裁定  98年度小上字第13號
上  訴  人  乙○○
被上訴人    東坡居管理委員會
法定代理人  甲○○
上列當事人間請求給付管理費事件，上訴人對於本院中華民國98
年2月20日本院彰化簡易庭97年度彰小字第991號第一審判決，提
起上訴，本院裁定如下：
    主  文
上訴駁回。
第二審訴訟費用新台幣壹仟伍佰元由上訴人負擔。
    理  由
一、按對於小額程序之第一審裁判上訴，非以其違背法令為理由
    ，不得為之；至其上訴狀應記載上訴理由，表明下列各款事
    項：(一)原判決所違背之法令及其具體內容。(二)依訴訟資料可
    認為原判決有違背法令之具體事實。又當事人於第二審程序
    不得提出新攻擊或防禦方法，但因原法院違背法令致未能提
    出者，不在此限，民事訴訟法第 436條之24第2項、第436條
    之25、第436條之28分別定有明文。另依同法第436條之32第
    2項準用第468條及第469條第 1款至第5款規定，判決不適用
    法規或適用不當者，為違背法令，其中判決有同法第 469條
    第1款至第5款所列各款情形之一者，為當然違背法令。是當
    事人於小額訴訟程序提起上訴，如依民事訴訟法第 468條規
    定，以第一審判決有不適用法規或適用法規不當為理由時，
    其上訴狀或理由書應有具體之指摘，並揭示該法規之條項或
    其內容。若係成文法以外之法則，應揭示該法則之旨趣。倘
    為司法院解釋、或最高法院之判例，則應揭示該判解之字號
    或其內容。如以民事訴訟法第 469條第1款至第5款所列各款
    情形為理由時，其上訴狀或理由書，應揭示合於該條款之事
    實。上訴狀或理由書如未依此項方法表明，或其所表明者，
    顯與上開法條規定之情形不相合時，即難認已對於小額程序
    第一審判決之違背法令有具體之指摘，其上訴自難認為合法
    。
二、上訴意旨略以：被上訴人東坡居管理委員會民國95年9 月29
    日第一次區分所有權人會議決議管理每戶每月新台幣3,000
    元，因上訴人所有之房屋坐落彰化市○○路○段105 巷1 弄
    15號（即南郭段南郭小段第9115號建），權利範圍僅2.7 ％
    （1,000 分之27），卻必需分擔4.82％（41,500分之2,000
    ）之管理費，增加負擔比例高達78.5％，嚴重違反平等、比
    例及誠信原則等語。
三、查上訴人前揭上訴理由，無非係爭執本院97年度彰小字第99
    1 號判決之事實認定，並未對該判決具體指摘有何違背法令
    情事，或指明違反之法令條項抑或其內容。況原審之判決，
    核屬取捨證據、認定事實之職權行使，並無判決不適用法規
    或適用不當可言，或有民事訴訟法第469 條第1 款至第5 款
    所列情形等違背法令之情事。故上訴人上訴意旨並未表明原
    判決所違背之法令及其具體內容，及依訴訟資料可認為原判
    決有違背法令之具體事實，亦未敘明係因原法院違背法令致
    其未能提出前揭防禦情詞，依民事訴訟法第436 條之28條規
    定，亦不得提出此新攻擊或防禦方法。是依首揭說明，上訴
    人之上訴為不合法，應予駁回。
四、結論：本件上訴為不合法，依民事訴訟法第436條之32第2項
    、第444條第1項前段、第95條、第78條，裁定如主文。
中    華    民    國    98    年    4     月    10    日
                  民事第二庭    審判長法  官  邱月嬌
                                      法  官  施錫揮
                                      法  官  李言孫
以上正本係照原本作成。
本裁定不得抗告。
中    華    民    國    98    年    4     月    10    日
                                      書記官  施惠卿


司法院資訊處製作；財團法人民間司法改革基金會備份。
